臺灣板橋地方法院刑事判決　　　　　　　94年度易字第1466號
公　訴　人　臺灣板橋地方法院檢察署檢察官
被　　　告　乙○○○
上列被告因傷害等案件，經檢察官聲請簡易判決處刑（九十四年
度偵字第一五三二四號），本院認不得以簡易判決處刑，改依通
常程序審理，而被告於準備程序中就被訴恐嚇危害安全之事實為
有罪陳述，本院合議庭裁定由受命法官獨任進行簡式審判程序，
並判決如下：
    主  文
乙○○○以加害生命之事，恐嚇他人致生危害於安全，處拘役參
拾日，如易科罰金，以參佰元折算壹日。緩刑貳年，緩刑期間付
保護管束。
    事實
一、緣乙○○○平日患有憂鬱症（未達心神喪失或精神耗弱之狀
    態），其與甲○○係母女關係，屬於家庭暴力防治法第三條
    第三款（聲請簡易判決處刑書誤載為同條第二款，應予更正
    ）所定之家庭成員關係，而甲○○於民國九十四年二月九日
    晚上七時許，前往臺北縣中和市○○街四十二號三樓乙○○
    ○住處，因故與乙○○○發生言語爭執，詎乙○○○竟以指
    甲攻擊甲○○之臉部、右手臂，並抓住甲○○之頭髮推撞牆
    壁，致甲○○受有顏面、右上肢等多處擦傷之傷害（所涉傷
    害罪嫌部分業據甲○○撤回告訴，本院另為不受理判決）。
    其間，乙○○○另基於恐嚇危害安全之犯意，以加害生命之
    言語，稱：「妳不要回來，不然就要殺死妳們」等語恐嚇甲
    ○○，使甲○○聞之心生畏懼，致生危害於安全。
二、案經甲○○訴由臺北縣政府警察局中和分局報請臺灣板橋地
    方法院檢察署檢察官偵查後，聲請以簡易判決處刑，本院認
    不得以簡易判決處刑，改依通常程序審理。
    理  由
一、訊據被告乙○○○桂對於上揭時地，恐嚇告訴人甲○○之犯
    罪事實，於本院審理中坦承不諱，核與告訴人甲○○於警詢
    、偵查及本院調查時之指述，及證人薛竹生於偵查中之證述
    情節大致相符，並有臺北市政府警察局文山第二分局處理家
    庭暴力與兒少保護案件調查紀錄表、告訴人受傷之驗傷診斷
    書、傷勢照片十一幀附卷可資佐證，足認被告上開自白，核
    與事實相符，堪以採信。本案事證明確，被告犯行洵堪認定
    ，應依法論科。
二、核被告所為係犯刑法第三百零五條之恐嚇危害安全罪。又被
    告於上開時地係對告訴人薛珮琪恫稱「妳不要回來，不然就
    要殺死妳們」等語，業據上開告訴人、證人指證在卷，觀之
    上開言語，足知被告係以加害生命之言語恐嚇告訴人，是聲
    請簡易判決處刑意旨併認上開言語另有恐嚇加害身體之事，
    容有誤會。再被告平日患有憂鬱症，有卷附行政院國軍退除
    役官兵輔導委員會台北榮民總醫院診斷證明書可稽，惟其對
    於本院及檢察官訊問時之問題，均能具體回答，並於本院調
    查時供明：伊患有憂鬱症，平常有在吃藥，吃了藥就好一點
    ，而九十四年二月九日案發當日，伊也有吃藥，當日身體雖
    然不好，但精神狀況很好等語，是被告為本案恐嚇危害安全
    犯行時，固罹患憂鬱症而情緒不穩，但審酌上開各情，堪認
    被告行為時並未達精神耗弱或心神喪失之程度，併予敘明。
    爰審酌被告身為告訴人之母親，不思努力維持家庭和諧，竟
    隨意出言恐嚇告訴人，其行為顯非足取，兼衡其犯罪之動機
    、目的、手段、告訴人所受損害，及被告犯後於本院審理中
    尚知坦承犯行，並與告訴人達成和解，告訴人於審理中當庭
    陳明不再追究等一切情狀，量處如主文所示之刑，並諭知如
    易科罰金之折算標準，以資懲儆。再被告前未曾受有期徒刑
    以上刑之宣告，有臺灣高等法院被告前案紀錄表一紙附卷可
    按，其一時失慮致罹刑典，已坦白認罪，有悔悟之意，且與
    告訴人達成和解，經此起訴審判，當知所警愓，信無再犯之
    虞，本院認所宣告之刑以暫不執行為適當，併宣告緩刑如主
    文。
三、末按犯家庭暴力罪或違反保護令罪而受緩刑之宣告者，在緩
    刑期內應付保護管束，家庭暴力防治法第三十條第一項定有
    明文。又所稱家庭暴力者，謂家庭成員間實施身體或精神上
    不法侵害之行為；所稱家庭暴力罪者，謂家庭成員間故意實
    施家庭暴力行為而成立其他法律所規定之犯罪，家庭暴力防
    治法第二條第一項、第二項規定甚明。查被告乙○○○與告
    訴人甲○○係母女，業據被告、告訴人供陳在卷，是其二人
    屬於家庭暴力防治法第三條第三款所定之家庭成員關係，而
    被告前開所為恐嚇危害安全之犯行，核係家庭成員間故意實
    施家庭暴力行為，為家庭暴力罪，應依同法第三十條第一項
    規定，諭知被告於緩刑期間內付保護管束。
四、被告涉犯傷害罪嫌部分，業據告訴人甲○○具狀撤回告訴，
    本院另為不受理判決，併此敘明。
據上論斷，應依刑事訴訟法第二百七十三條之一第一項、第二百
九十九條第一項前段，刑法第三百零五條、第四十一條第一項前
段、第七十四條第一款，家庭暴力防治法第三十條第一項，罰金
罰鍰提高標準條例第一條前段、第二條，判決如主文。
本案經檢察官黃怡華到庭執行職務。
中　　華　　民　　國　九十四　年　十一　　月　二十九　日
                  刑事第十九庭 法　官  楊志雄
以上正本證明與原本無異。
                               書記官  胡勤義
中　　華　　民　　國　九十四　年　十一　　月　二十九　日
附錄本案論罪科刑法條全文：
中華民國刑法第三百零五條
以加害生命、身體、自由、名譽、財產之事，恐嚇他人致生危害
於安全者，處二年以下有期徒刑、拘役或三百元以下罰金。
